# 请教陈版一个关于附有质保期的设备销售问题

提问人：BWIN2019 时间：2023-01-28 23:17:02
陈版新年好！
目前碰到一个附有质保期的设备销售问题，烦请陈版指导！
业务情况：
A公司向B公司销售一批设备，合同同时约定自产品验收日起算，质保期为 3 年，A公司需在 3 年内每月巡检，并在 3 年内进行 2 次大修保养。质保期内，A公司还需要培训B公司员工并在故障发生的 24 小时内完成排故，对于质保期内正常损耗的机器部件免费更换。合同最后约定了 3 年期满后A公司提供的售后服务单价，但未明确售后服务内容。
实际业务发生时，在设备由B公司验收后，A公司仍派遣第三方人员常驻现场 2 个月监测设备的运行情况，费用占销售收入的3%，且视情况是否继续驻场。关于此笔委外费用是否应确认为售后服务收入的成本还有些困惑。
个人理解：
合同质保期 3 年超过一般设备的质保时间且合同中含有售后服务承诺的条款并且合同中也约定了质保期后维护服务的价格（虽然未明确质保期后的售后服务内容，但可以认为当下质保期内的维护服务价值可确定），所以应将售后服务认定为一个单项履约义务，并在合同总价中对收入进行分摊。
由于期后驻场行为是A公司在设备质保期内的自发行为，目的是为了保障设备的有效运行且有利于维护客户关系，所以应确认为售后服务的成本。
综上，我的想法是将质保期内提供的售后服务作为一个单项履约义务进行处理，还望陈版指点！
如果不作为单项履约义务考虑的话，是否将委外费用确认为销售费用处理，谢谢！

回答人：chenyiwei
基本赞同你的理解。一般的保证性质保都是在出现问题后的被动响应（即客户要先报修，然后才有响应），而本案例中明确规定了卖方在质保期内需提供服务的具体内容，即“需在 3 年内每月巡检，并在 3 年内进行 2 次大修保养。质保期内，A公司还需要培训B公司员工并在故障发生的 24 小时内完成排故，对于质保期内正常损耗的机器部件免费更换”，这其中除了故障排除和更换故障部件以外，其他都是不论是否出现问题都需要提供的服务，因此更偏向于服务性质保，构成单项履约义务。